ACORDAO-COMPLETO-2530140

ACÓRDÃO 1244/2022 ATA 7/2022 - SEGUNDA CÂMARA

VISTOS, relatados e discutidos estes autos de Embargos de Declaração em Recurso de Reconsideração (TCE) opostos por Construtora Queiroz Galvão S.A., contra o Acórdão 8081/2021-TCU-Segunda Câmara; 
ACORDAM os Ministros do Tribunal de Contas da União, reunidos em Sessão da Segunda Câmara, diante das razões expostas pelo Relator, em:
9.1. conhecer dos embargos de declaração, com fundamento no artigo 34, § 2º, da Lei 8.443/1992, e no artigo 287, § 3º, do RITCU e, no mérito, rejeitá-los;
9.2. dar ciência desta decisão aos responsáveis e demais interessados no processo.

Embargos de Declaração por Construtora Queiroz Galvão S/A (peça 163) contra o Acórdão 8.081/2021TCU2ª Câmara (peça 155), Rel. Ministro Raimundo Carreiro, que manteve o Acórdão 2.792/2019-TCU-2ª Câmara (peça 107), Rel. Ministro-Substituto André Luís de Carvalho.

Segunda Câmara

Entidades do Governo do Estado de Roraima.

3. Interessados/Responsáveis/Recorrentes:
3.1. Interessados: Procuradoria da República/RR (26.989.715/0027-41); Secretaria-executiva do Ministério dos Transportes, Portos e Aviação Civil (extinta).
3.2. Responsáveis: Carlos Eduardo Levischi (XXX.321.008-XX); Construtora Queiroz Galvão S.A. (33.412.792/0001-60); Francisco Augusto Pereira Desideri (XXX.929.347-XX); Marly Figueiredo Brilhante (XXX.055.992-XX); Rogério Gonzales Alves (XXX.259.397-XX).
3.3. Recorrente: Construtora Queiroz Galvão S.A. (33.412.792/0001-60).

13.1. Ministros presentes: Bruno Dantas (Presidente) e Antonio Anastasia (Relator).
13.2. Ministro-Substituto convocado: André Luís de Carvalho.

ANTONIO ANASTASIA

Ministro Raimundo Carreiro.

Adoto como Relatório, nos termos do art. 1º, § 3º, inciso I, da Lei 8.443/1992 a instrução de peça eletrônica 184, lavrada no âmbito da Secretaria de Recursos do TCU (Serur) , a qual foi  endossada pelo diretor da subunidade, por delegação de competência do titular da unidade técnica (peça 185) :
"INTRODUÇÃO
1.	Trata-se de Embargos de Declaração opostos por Construtora Queiroz Galvão S/A (peça 163) contra o Acórdão 8081/2021-TCU-Segunda Câmara (peça 155) , Rel. Ministro Raimundo Carreiro, que manteve o Acórdão 2792/2019-TCU-Segunda Câmara (peça 107) , Rel. Ministro-Substituto André Luís de Carvalho.
1.1.	A deliberação original embargada tem o seguinte teor:
VISTOS, relatados e discutidos estes autos de tomada de contas especial instaurada pelo Departamento Nacional de Infraestrutura de Transporte (Dnit) em desfavor de Carlos Eduardo Levischi, Marly Figueiredo Brilhante, Rogério Gonzales Alves e Francisco Augusto Pereira Desideri, além da Queiroz Galvão S.A., por força de determinação proferida pelo Acórdão 1721/2010-TCU-Plenário, diante de irregularidades identificadas na execução do Contrato CP nº 1/2001 a partir de fiscalizações sobre o Convênio PG nº 110/94-99;
ACORDAM os Ministros do Tribunal de Contas da União, reunidos em Sessão da 2ª Câmara, ante as razões expostas pelo Relator, em:
9.1.  considerar revéis os Srs. Carlos Eduardo Levischi e Rogério Gonzales Alves e a Sra. Marly Figueiredo Brilhante, nos termos do art. 12, § 3º, da Lei nº 8.443, de 1992;
9.2. rejeitar as alegações de defesa do Sr. Francisco Augusto Pereira Desideri e da Construtora Queiroz Galvão S.A;
9.3. julgar irregulares as contas de Carlos Eduardo Levischi, Francisco Augusto Pereira Desideri, Marly Figueiredo Brilhante e Rogério Gonzales Alves, nos termos dos arts. 1º, I, 16, III, "b" e "c", 19, caput e 23, III, da Lei nº 8.443, de 1992, para condená-los, em solidariedade com a Construtora Queiroz Galvão S.A., ao pagamento do débito sob o valor de R$ 35.560,93 (trinta e cinco mil, quinhentos e sessenta reais e noventa e três centavos) , atualizado monetariamente e acrescido dos juros de mora calculados desde 21/11/2001 até o efetivo recolhimento, fixando-lhes o prazo de 15 (quinze) dias, contados da ciência desta deliberação, para comprovarem, perante o Tribunal, nos termos do art. 214, III, "a", do RITCU, o recolhimento da referida dívida ao Departamento Nacional de Infraestrutura de Transporte;
9.4. autorizar, caso requerido, nos termos do art. 26 da Lei nº 8.443, de 1992, o parcelamento da dívida fixada por este Acórdão em até 36 (trinta e seis) parcelas mensais e sucessivas, sobre as quais incidirão a atualização monetária e os correspondentes acréscimos legais, esclarecendo aos responsáveis que a falta de pagamento de qualquer parcela importará no vencimento antecipado do saldo devedor (art. 217, § 2º, do RITCU) , sem prejuízo das demais medidas legais;
9.5. autorizar, desde logo, nos termos do art. 28, inciso II, da Lei nº 8.443, de 1992, a cobrança judicial da dívida fixada por este Acórdão, caso não atendidas as notificações; e
9.6. determinar que a unidade técnica envie a cópia deste Acórdão, acompanhado do Relatório e da Proposta de Deliberação que o fundamenta, à Procuradoria da República no Estado de Roraima, nos termos do art. 16, § 3º, da Lei nº  8.443, de 1992, e do art. 209, § 7º, do RITCU, para o ajuizamento das ações civis e penais cabíveis.
HISTÓRICO
2.	A presente Tomada de Contas Especial foi instaurada pelo Departamento Nacional de Infraestrutura de Transporte (Dnit) em desfavor de Carlos Eduardo Levischi, Marly Figueiredo Brilhante, Rogério Gonzales Alves, Francisco Augusto Pereira Desideri e Construtora Queiroz Galvão S/A, por determinação constante do Acórdão 1721/2010-TCU-Plenário, diante de irregularidades verificadas na execução do Contrato CP 1/2001 [da referida Construtora com o Governo do Estado de Roraima], a partir de fiscalizações sobre o Convênio PG 110/94-99 [do Dnit com o referido Governo].
2.1.	O Relatório de TCE apontou que o custo inicial da obra referente ao Convênio PG 110/94-99 fora estimado em R$ 30.972.902,56, sendo R$ 28.017.347,00 por aporte de recursos federais e R$ 2.955.555,56 em recursos da contrapartida do convenente (peça 4, p. 118) .
2.2.	O Dnit licitou a construção das obras de arte especiais para as pontes sobre os rios Tacutu e Arraia por meio da Concorrência Pública 1/2001 e firmou o subsequente Contrato CP 1/2001 com a Construtora Queiroz Galvão S/A, em 22/06/2001.
2.3.	O Convênio foi alvo de várias fiscalizações pela Secretaria do TCU (Fiscobras 2001 a 2006) e, no TC Processo 009.866/2001-5, foram constatados indícios de superfaturamento no contrato com a Queiroz Galvão S/A, o qual foi rescindido no final de 2004. A obra foi concluída por meio de convênio com o 6º Batalhão de Engenharia e Construção do Exército (peça 2, p. 179 e peça 3, p. 350) .
2.4.	Diante desse quadro, por meio do Acórdão 1372/2005-TCU-Plenário (peça 2, p. 172/181) , o Tribunal determinou ao Dnit a instauração de Tomada de Contas Especial (TCE) , porém, em vista do descumprimento, a determinação foi reiterada pelo Acórdão 1721/2010-TCU-Plenário.
2.5.	Finalmente houve a instauração da TCE com o objetivo de reavaliar o BDI adotado no Contrato CP 1/2001 para, então, apurar o valor do dano ao erário (peça 4, p. 122/123) . O Relatório de TCE sugeriu imputar débito no valor original de R$ 35.560,93 em razão do superfaturamento apurado.
2.6.	A Unidade Técnica promoveu a citação dos responsáveis para responderem, solidariamente, pelo superfaturamento decorrente da indevida aplicação de BDI ao Contrato CP 1/2001, a partir do aporte de recursos federais ao Convênio PG 110/94-99: (i) Carlos Eduardo Levischi, diretor do DER-RR e signatário do ajuste superfaturado (peças 11 e 36) ; (ii) Marly Figueiredo Brilhante, diretora administrativo-financeira do DER-RR e signatária do ajuste superfaturado (peças 39 e 43) ; (iii) Rogério Gonzales Alves, diretor executivo do então DNER, por aprovar a licitação referente à Concorrência 1/2001, culminando na assinatura do Contrato CP 1/2001 (peças 58 e 59) ; (iv) Francisco Augusto Pereira Desideri, chefe da divisão de construção do então DNER, por aprovar a licitação referente à Concorrência 1/2001, culminando na assinatura do Contrato CP 1/2001 (peças 14 e 16) ; e (v) Queiroz Galvão S/A, empresa contratada, por se beneficiar dos pagamentos realizados com superfaturamento (peça 15) .
2.7.	Apenas o Sr. Francisco Augusto Pereira Desideri e a Construtora Queiroz Galvão S/A apresentaram alegações de defesa (peças 45 e 46) . Os demais permaneceram silentes, tornando-se revéis, consoante o disposto no art. 12, § 3º, da Lei 8.443/1992.
2.8.	A Unidade Técnica propôs (peça 61) acolher a defesa apresentada pela Queiroz Galvão S/A, por vislumbrar a insubsistência do débito em função da pequena diferença entre os preços praticados e os de mercado, assim como acolher a defesa de Francisco Augusto Pereira Desideri, estendendo-se tal benefício aos outros responsáveis, consequentemente arquivando-se os autos, por ausência de pressupostos de constituição e desenvolvimento válido e regular do processo.
2.9.	Por sua vez, o representante do Ministério Público de Contas, Procurador-Geral Paulo Soares Bugarin, divergiu da Unidade Técnica, destacando que as primeiras fiscalizações realizadas pelo TCU sobre a construção das pontes nos rios Itacutu e Arraia (entre 2001 e 2005) teriam identificado graves irregularidades no correspondente processo de contratação, com potencial de causar maior dano ao erário, tendo ensejado o consequente bloqueio sobre o aporte dos recursos federais em face das constatações que indicou (peça 64) .
2.10.	O representante do MP/TCU registrou que o superfaturamento teria resultado da contratação em valores superiores aos de mercado, não havendo a suposta imposição para o uso dos parâmetros do Sicro, a despeito de o BDI anunciado no Sicro II sob o patamar de 23,90% ter sido inicialmente utilizado como paradigma pela então Secob, tendo sido dada a oportunidade para que o Dnit promovesse a avaliação e a subjacente definição do BDI para o correspondente tipo de obra sob o nível de 30,02%, com a subsequente apuração do débito de R$ 35.560,93 nesta TCE.
2.11.	Então sugeriu que se complementasse a citação dos responsáveis, já que, nos ofícios iniciais, não teria ficado explicitado o superfaturamento decorrente da adoção de custos unitários superiores aos de mercado, entre as causas do dano, no âmbito do Contrato CP 1/2001.
2.12. 	Promovida a citação complementar, apenas o Sr. Francisco Augusto Pereira Desideri e a Queiroz Galvão S/A apresentaram novas alegações de defesa (peças 90 e 93) . Os demais permaneceram silentes, mantendo-se na condição de revéis (art. 12, § 3º, da Lei 8.443/1992) .
2.13. 	Por fim, em 23/4/2019, o Tribunal julgou irregulares as contas de Carlos Eduardo Levischi, Francisco Augusto Pereira Desideri, Marly Figueiredo Brilhante e Rogério Gonzales Alves, e os condenou, em solidariedade com a Construtora Queiroz Galvão S.A., ao pagamento do débito de R$ 35.560,93, atualizado monetariamente e acrescido dos juros de mora calculados desde 21/11/2001 até o efetivo recolhimento, conforme o Acórdão 2792/2019-TCU-Segunda Câmara, Relator Ministro-Substituto André Luís de Carvalho (peça 107) , acima reproduzido.
2.14.	Diante de tal julgamento, Francisco Augusto Pereira Desideri interpôs Recurso de Reconsideração (peça 111) , do qual o Tribunal conheceu e, no mérito, negou-lhe provimento, nos termos do Acórdão 8081/2019-TCU-Segunda Câmara, Relator Ministro Raimundo Carreiro (peça 155) .
2.15.	Por último, a Construtora Queiroz Galvão S/A opôs Embargos de Declaração (peça 163) em face do acórdão referido no item anterior, recurso que será objeto do exame a seguir.
EXAME DE ADMISSIBILIDADE
3.	Reitera-se o exame de admissibilidade realizado pelo Sar/Serur (peças 174/175) , no sentido de conhecer dos Embargos de Declaração e suspender os efeitos do item 9.1 do Acórdão 8081/2021-TCU-Segunda Câmara, com fulcro no art. 34, § 2º, da Lei 8.443/1992, e no art. 287, § 3º, do Regimento Interno do TCU. O Ministro Raimundo Carreiro havia determinado a remessa dos autos à Serur para exame de admissibilidade e instrução dos embargos de declaração (peça 166) .
EXAME DE MÉRITO
4.	Constitui objeto do presente recurso analisar se há omissão no Acórdão 8081/2021-TCU-Segunda Câmara ora embargado, supostamente por ter deixado de apreciar ou mencionar a manifestação da embargante à peça 135 (peça 163) .
5. Da alegada omissão no acórdão embargado
5.1.	A defesa da embargante afirma que "No dia 12/05/2020, por meio do Acórdão 2791/2019-TCU-Segunda Câmara", esta Corte julgou as contas da Construtora Queiroz Galvão S/A (CQG) irregulares e condenou-a solidariamente ao pagamento do débito de R$ 35.560,93, atualizado monetariamente e acrescido dos juros de mora calculados desde 21/11/2001. Ato contínuo, a CQG apresentou manifestação (peça 135) em 1/11/2019, pela qual renunciou à interposição de recurso a fim de iniciar o adimplemento dos valores apurados e requereu o parcelamento da quantia a ser ressarcida no presente processo - de acordo com o Ofício 6385/2019-TCU/Seproc (peça 126) , no valor atualizado de R$ 238.082,68 até 2/10/2019 - em 36 (trinta e seis) parcelas, nos termos já autorizados pelo item 9.4 do Acórdão 2792/2019-TCU-Segunda Câmara (peça 163, p. 3) .
5.2.	Ocorre que - argumenta a defesa -, no dia 1/6/2021, o processo foi novamente apreciado por meio do Acórdão 8081/2021-TCU-Segunda Câmara, ocasião em que este Tribunal julgou tão somente o Recurso de Reconsideração interposto por Francisco Augusto Pereira Desideri. Assim, a defesa entende que o Acórdão mencionado incorreu em omissão a ser sanada, pois deixou de apreciar ou mencionar a manifestação da CQG à peça 135.
5.3.	Segundo a defesa da embargante, a empresa tem buscado adotar uma postura colaborativa ampla em todos os processos que tramitam nesse e. Tribunal, conforme trazido aos autos em 25/2/2019 (peça 103) e reiterado na manifestação de peça 135, visando à apuração célere e justa dos danos que o erário venha a ter sofrido. Mesmo diante das dificuldades geradas pelo cenário de retração econômica, a CQG tem envidado esforços no sentido de renegociar suas dívidas, bem como manter a sua operação. Nesse sentido, para que a Construtora Queiroz Galvão S/A permaneça contribuindo com essa e. Corte de Contas, é imprescindível que a Colenda Turma enderece o requerimento do parcelamento em 36 parcelas do valor atualizado de R$ 238.082,68 até 2/10/2019 a ser ressarcido no presente processo.
5.4.	Por fim, requer a reforma do Acórdão 8081/2021-TCU-Segunda Câmara, de modo a suprir a omissão apontada, por ser imprescindível a apreciação do pedido de parcelamento da quantia a ser ressarcida em 36 parcelas (peça 135) por esta Corte de Contas (peça 163, p. 4) .
Análise
5.5.	A manifestação de peça 135 a que a defesa se refere foi juntada aos autos em 5/11/2019. Por meio dela, a Construtora Queiroz Galvão S/A afirma que renuncia à interposição de recurso a fim de iniciar o adimplemento dos valores apurados por este Tribunal de Contas. Naquela oportunidade, requereu "o parcelamento da quantia a ser ressarcida no presente processo - de acordo com o Ofício nº 6385/2019-TCU/Seproc (peça 126) , no valor atualizado de R$ 238.082,68 [...] até 02/10/2019 - em 36 [...] parcelas, nos termos já autorizados pelo item 9.4 do Acórdão 2792/2019-TCU-Segunda Câmara".
5.6.	Daí se depreende que a embargante pretendia obter deste Tribunal autorização para pagar parceladamente, em trinta e seis parcelas, o débito atualizado até 2/10/2019 de R$ 238.082,68, conforme o Ofício 6.385/2019-TCU/Seproc (peça 126) .
5.7.	Ocorre que a decisão condenatória exarada no Acórdão 2792/2019-TCU-Segunda Câmara (peça 107) proferido em 23/4/2019 já havia autorizado, em seu item 9.4, o parcelamento da dívida nele fixada em até trinta e seis parcelas mensais e sucessivas, com atualização monetária e acréscimos legais.
5.8.	Com efeito, para entender o conceito de omissão, servimo-nos do ensinamento que nos legou o processualista Moacyr Amaral Santos: "Dá-se omissão quando o julgado não se pronuncia sobre ponto, ou questão, suscitado pelas partes, ou que o juiz ou juízes deveriam pronunciar-se de ofício". Primeiras Linhas de Direito Processual Civil, v. 3, 20ª ed. atual. - São Paulo: Saraiva, 2001, p. 147.
5.9.	No caso em exame, verifica-se que a pretensa autorização para pagamento da dívida de forma parcelada em 36 parcelas já estava dada pelo Tribunal nos exatos termos do item 9.4 do Acórdão 2792/2019-TCU-Segunda Câmara, ou seja, quando a ora embargante atravessou nos autos a petição de peça 135, em 5/11/2019, pleiteando autorização para efetuar o pagamento da dívida de forma parcelada, tal autorização já havia sido dada desde 23/4/2019, data de prolação do acórdão mencionado. Aliás, a própria embargante o diz expressamente em seu recurso sob análise.
5.10.	Assim, na ocasião em que optou por apresentar a manifestação de peça 135, em 5/11/2019, para ter a sua pretensão satisfeita, bastava à interessada dirigir-se à Secretaria do Tribunal responsável pelo processo e requerer que o pagamento da dívida fosse parcelado em até 36 parcelas, já que este havia sido autorizado pelo próprio acórdão condenatório.
CONCLUSÃO
6.	Da análise de mérito dos presentes Embargos de Declaração, conclui-se que não há omissão no Acórdão 8081/2021-TCU-Segunda Câmara (peça 155) , Rel. Ministro Raimundo Carreiro, que manteve o Acórdão 2792/2019-TCU-Segunda Câmara (peça 107) , Rel. Ministro-Substituto André Luís de Carvalho, pelo que devem ser rejeitados.
PROPOSTA DE ENCAMINHAMENTO
7.	Ante o exposto, submete-se os autos à consideração superior, propondo, com fulcro no art. 34 da Lei 8.443/1992, conhecer dos embargos de declaração opostos pela Construtora Queiroz Galvão S/A e, no mérito, rejeitá-los;
	a) informar à embargante e demais interessados do acórdão a ser proferido, destacando que o relatório e o voto que o fundamentam podem ser acessados por meio do endereço eletrônico www.tcu.gov.br/acordaos;"
2.	É o Relatório.

Patrícia Guercio Teixeira Delage (90459/OAB-MG), Felipe Gregorio de Velloso Vianna e outros, representando Francisco Augusto Pereira Desideri; João Geraldo Piquet Carneiro (800-A/OAB-DF), Daniel Vieira Bogéa Soares (34.311/OAB-DF) e outros, representando Construtora Queiroz Galvão S A; Gardenia de Fátima Figueiredo Pereira (5939/OAB-AM), representando Marly Figueiredo Brilhante.

Procurador Júlio Marcelo de Oliveira.

TOMADA DE CONTAS ESPECIAL (TCE). CONTRATO DE REPASSE. MINISTÉRIO DO TURISMO (MTUR). CAIXA ECONÔMICA FEDERAL (CEF). PAVIMENTAÇÃO DE VIAS PÚBLICAS. DESGASTE EXCESSIVO EM PARTE DA OBRA. IMPUGNAÇÃO DO REPASSE. GLOSA PARCIAL DE VALORES. CONTAS IRREGULARES. DÉBITO. MULTA. RECURSO DE RECONSIDERAÇÃO. CONHECIMENTO. RAZÕES RECURSAIS E NOVOS ELEMENTOS APRESENTADOS INCAPAZES DE ELIDIR O DÉBITO E A MULTA. NEGATIVA DE PROVIMENTO. EMBARGOS DE DECLARAÇÃO. OMISSÃO. CONHECIMENTO. INEXISTÊNCIA DE OMISSÃO. EMBARGOS DE DECLARAÇÃO CONHECIDOS E REJEITADOS.

TOMADA DE CONTAS ESPECIAL (TCE)

Secretaria de Recursos (Serur); Secretaria de Controle Externo de Tomada de Contas Especial (SecexTCE).

Inicialmente, registro que relato os presentes embargos de declaração por sucessão ao Ministro Raimundo Carreiro (art. 153 do Regimento Interno) , relator da deliberação recorrida, sorteado nos termos do art. 154 do Regimento Interno e dos arts. 21 e 22 da Resolução-TCU 175/2005 (peça 115) .
2.	Cuida-se de embargos de declaração opostos por Construtora Queiroz Galvão S.A., em face de suposta omissão no Acórdão 8081/2021-TCU-Segunda Câmara, relator Min. Raimundo Carreiro (peça 155) , prolatado em sede de recurso de reconsideração contra o Acórdão 2792/2019-TCU-Segunda Câmara, relator Min. André Luís de Carvalho (peça 107) . 
3.	A presente TCE foi instaurada pelo Departamento Nacional de Infraestrutura de Transporte (Dnit) em desfavor de Carlos Eduardo Levischi, Marly Figueiredo Brilhante, Rogério Gonzales Alves, Francisco Augusto Pereira Desideri e Construtora Queiroz Galvão S.A., diante de irregularidades verificadas na execução do Contrato CP 1/2001 [da referida Construtora com o Governo do Estado de Roraima], firmado para a construção de pontes sobre os rios Tacutu e Arraia.
4.	Consoante o Acórdão 2792/2019-TCU-Segunda Câmara (Rel. Min. André Luís de Carvalho) , transcrito no Relatório precedente, o Tribunal julgou irregulares as contas de Carlos Eduardo Levischi, Francisco Augusto Pereira Desideri, Marly Figueiredo Brilhante e Rogério Gonzales Alves, e os condenou, em solidariedade com a Construtora Queiroz Galvão S.A., ao pagamento do débito de R$ 35.560,93, atualizado monetariamente e acrescido dos juros de mora calculados desde 21/11/2001 até o efetivo recolhimento.
5.	Na última decisão exarada nestes autos de Tomada de Contas Especial, Acórdão 8081/2021-TCU-Segunda Câmara (Rel. Min. Raimundo Carreiro) , o recurso de reconsideração interposto por Francisco Augusto Pereira Desideri foi conhecido e rejeitado, mantendo-se incólume, portanto, o Acórdão 2792/2019-TCU-Segunda Câmara.
6.	Posteriormente, conforme a petição juntada a peça 163, a Construtora Queiroz Galvão S.A. interpôs os presentes embargos de declaração, contra o Acórdão 8081/2021-TCU-Segunda Câmara, alegando, em síntese, que a deliberação teria incorrido em omissão, por não ter analisado o pedido da empresa para parcelamento do débito em 36 parcelas (peça 135) .
7.	Satisfeitos os requisitos de admissibilidade aplicáveis à espécie, conheço dos presentes embargos de declaração, com fulcro no art. 34 da Lei 8.443/1992, e no art. 287 do Regimento Interno do TCU.
8.	Em relação ao mérito dos embargos, lanço mão da análise empreendida pela Serur - a qual adoto como razões de decidir -, apta a esclarecer de forma cabal que não se verifica a alegada omissão no Acórdão embargado (peça 184, p. 5) :
5.9.	No caso em exame, verifica-se que a pretensa autorização para pagamento da dívida de forma parcelada em 36 parcelas já estava dada pelo Tribunal nos exatos termos do item 9.4 do Acórdão 2792/2019-TCU-Segunda Câmara, ou seja, quando a ora embargante atravessou nos autos a petição de peça 135, em 5/11/2019, pleiteando autorização para efetuar o pagamento da dívida de forma parcelada, tal autorização já havia sido dada desde 23/4/2019, data de prolação do acórdão mencionado. Aliás, a própria embargante o diz expressamente em seu recurso sob análise.
9.	De fato, por meio do item 9.4 do Acórdão 2792/2019-TCU-Segunda Câmara, o Tribunal já havia aquiescido explicitamente com o parcelamento da dívida em até 36 parcelas mensais, nos termos regimentais, caso fosse requerido pelos interessados. Portanto, não há necessidade de reparos no Acórdão 8081/2021-TCU-Segunda Câmara, relator Min. Raimundo Carreiro.
10.	Pelas razões expendidas, rejeito os presentes embargos de declaração.
	Em face do exposto, acolho as análises e conclusões da Serur e Voto por que seja adotado o Acórdão que ora submeto ao escrutínio do Colegiado.
TCU, Sala das Sessões, em 22 de março de 2022.
ANTONIO ANASTASIA 
Relator